【裁判字號】    99,台抗,463
【裁判日期】    990603
【裁判案由】    違反毒品危害防制條例延長羈押
【裁判全文】
最高法院刑事裁定              九十九年度台抗字第四六三號
抗  告  人  林  美
上列抗告人因違反毒品危害防制條例案件，不服台灣高等法院高
雄分院中華民國九十九年五月十日延長羈押之裁定（九十九年度
上訴字第三八七號），提起抗告，本院裁定如下：
    主  文
抗告駁回。
    理  由
按對於羈押中之被告認為有繼續羈押之必要而延長其羈押期間，
為受訴法院裁量權之行使，如無顯然違背法令，即非被告所得任
意爭執。本件原裁定以：抗告人林美因違反毒品危害防制條例案
件罪嫌重大，前經該院認為有刑事訴訟法第一百零一條第一項第
三款之事由，抗告人可預期判決之刑度既重，第一審亦已判處重
刑（有期徒刑十六年），其為規避刑罰執行，妨礙審判程序進行
之可能性增加，國家刑罰權難以實現之危險亦較大，自有相當理
由可認抗告人另有逃亡之虞，為防免其實際發生，經斟酌如命其
具保、責付或限制住居，均不足以確保審判或執行程序之順利進
行，為確保訴訟程序順利進行，使國家刑罰權得以實現，以維持
重大之社會秩序及增進重大之公共利益，認非予羈押，顯難進行
審判，而有羈押之必要，因於民國九十九年二月二十六日執行羈
押，至同年五月二十五日三個月羈押期間即將屆滿。惟其羈押原
因仍然存在，經訊問後認有繼續羈押之必要，因依刑事訴訟法第
一百零八條第一項、第五項之規定，裁定自九十九年五月二十六
日起，延長羈押二月。抗告意旨略以：重罪條款不得作為羈押之
唯一理由，業經司法院第六六五號解釋在案，原裁定以抗告人經
第一審判處重刑，即認有逃亡之虞，有邏輯上之瑕疵，抗告人是
否有逃亡之虞，應以具體事實推斷，非僅以受重罪判決，即謂有
逃亡之虞。抗告人身高一百六十公分，目前之體重僅剩四十公斤
，代表身體狀況極差，加諸血壓不正常，肢體出現無力且麻痺症
狀，在此情形下，需接受長期密集之治療，如何逃亡？原裁定認
有逃亡之虞，有不適用法則之違誤云云。惟查販賣第一級毒品罪
之法定刑為死刑或無期徒刑，屬最輕本刑五年以上有期徒刑之罪
，原裁定以抗告人罪嫌重大，且經第一審判處有期徒刑十六年，
衡諸社會大眾一般之認知，被訴重罪者經法院宣告重刑後，其逃
亡之可能性顯然較高，因認抗告人之羈押原因尚未消滅，而裁定
延長羈押，經核於法尚無違誤，亦無與司法院釋字第六六五號解
釋意旨不符之情形。抗告意旨任意指摘原裁定違法，難認有無理
由，應予駁回。
據上論結，應依刑事訴訟法第四百十二條，裁定如主文。
中    華    民    國  九十九  年    六    月    三    日
                      最高法院刑事第六庭
                          審判長法官  謝  俊  雄  
                                法官  陳  世  雄  
                                法官  魏  新  和  
                                法官  徐  文  亮  
                                法官  吳  信  銘  
本件正本證明與原本無異
                                      書  記  官  
中    華    民    國  九十九  年    六    月    八    日
                                                      K

司法院資訊處製作；財團法人民間司法改革基金會備份。
